【裁判字號】    95,訴,474
【裁判日期】    951030
【裁判案由】    違反槍砲彈藥刀械管制條例
【裁判全文】
臺灣新竹地方法院刑事判決               95年度訴字第474號
公  訴  人  臺灣新竹地方法院檢察署檢察官
被      告  甲○○
選任辯護人  魏早炳律師
            陳恩民律師
            魏翠亭律師
被      告  丙○○
選任辯護人  丁○○律師
            乙○○律師
上列被告等因違反槍砲彈藥刀械管制條例案件，經檢察官提起公
訴（九十五年度偵字第二六八四號），本院判決如下：
    主  文
甲○○共同未經許可，製造可發射子彈具有殺傷力之改造槍枝，
未遂，處有期徒刑伍年陸月，併科罰金新臺幣貳拾萬元，罰金如
易服勞役，以罰金總額與陸個月之日數比例折算，扣案如附表編
號一、二、五、六、九至三十九所示之物，均沒收。
丙○○共同未經許可，製造可發射子彈具有殺傷力之改造槍枝，
未遂，處有期徒刑肆年陸月，併科罰金新臺幣貳拾萬元，罰金如
易服勞役，以罰金總額與陸個月之日數比例折算，扣案如附表編
號一、二、五、六、九至三十九所示之物，均沒收。
    事  實
一、甲○○曾因違反槍砲彈藥刀械管制條例案件，經臺灣新竹地
    方法院檢察署檢察官起訴後，現由本院以九十四年度訴字第
    九０六號審理中。丙○○則曾因強盜案件，經臺灣士林地方
    法院以九十二年度訴字第五二三號判決判處有期徒刑十年後
    ，並經臺灣高等法院判決上訴駁回在案，現上訴於最高法院
    中（兩人均不構成累犯）。
二、詎二人均未知警惕，均明知非經中央主管機關內政部許可，
    不得製造可發射子彈具有殺傷力之改造槍枝及子彈，竟未經
    許可，共同基於持有可發射子彈具有殺傷力改造手槍及製造
    可供發射子彈具有殺傷力改造手槍所用之土造子彈之犯意聯
    絡，於民國九十五年二月間某日，先由甲○○將如附表編號
    一、二所示之具有殺傷力之改造手槍共三支、編號五所示具
    殺傷力之制式霰彈六顆、編號六所示具殺傷力之土造子彈二
    顆、編號三、四之不具殺傷力之改造槍枝及編號七至三八所
    示不具殺傷力之改造子彈、改造手槍半成品、子彈半成品及
    大批改造工具等物放置於丙○○位於新竹市○○路○段二一
    八巷一０號住處地下室藏放後，二人並以該處為據點，由甲
    ○○對外連繫買主，丙○○則負責改造槍枝及子彈，其二人
    並以「一百元」、「一萬元」、「車輛」等密語，分別代替
    子彈、槍枝，欲以該密語聯絡買主，而共同販賣槍枝及子彈
    ，惟並未成功（販賣具殺傷力槍彈部分不另為無罪之諭知部
    分，詳後述）。迨九十五年四月初某日，甲○○以新臺幣（
    下同）三萬元代價，將改造手槍一支售予綽號「上風」之黃
    上峰（現由臺灣新竹地方法院檢察署通緝中），並依黃上峰
    之指示，由甲○○於同年四月初某日二十二時許，攜帶仿Ｃ
    ＯＬＴ廠1980ＣＡＬＩＢＥＲ25型半自動手槍換裝土造金屬
    槍管改造而成之改造手槍一支（槍枝管制編號000000
    0000號）及子彈一顆，至新竹市○○路一九八巷口，交
    由黃上峰友人未滿十八歲少年Ａ００（０００年生，真實姓
    名及年籍資料詳卷，所涉違反槍砲彈藥刀械管制條例案件，
    業經本院少年法庭裁定不付審理確定）收受之，惟少年Ａ０
    ０收受該槍枝後，翌日檢查該改造手槍時，發現該槍枝之插
    硝掉落無法使用，經黃上峰聯絡甲○○後，由甲○○將上開
    槍枝攜置於丙○○前揭住處外之信箱內，由丙○○修復，丙
    ○○即以如附表所示之工具，以不詳方法修理後，再交付少
    年Ａ００，惟該槍枝仍因扳機功能損壞，無法釋放撞針擊發
    子彈，不具殺傷力而改造未遂。嗣因甲○○、丙○○上開販
    賣製造槍彈行徑為警方監聽通訊鎖定，而分別於九十五年五
    月三日十二時十分許，為警持搜索票搜索甲○○位於新竹市
    ○○路八七號二樓之住處，並查獲如附表編號八所示之改造
    子彈二顆及編號九之改造手槍半成品二支；同日十四時三十
    分許，為警持搜索票搜索上開丙○○租屋處，並在地下室內
    查獲如附表編號一至七、十至三九所示之大批改造工具及槍
    枝、子彈半成品及子彈設計圖。並於同年六月十三日十三時
    三十分許，在少年Ａ００位於新竹市○○路一九八巷三號三
    樓住處查獲甲○○、丙○○所出售之上開不具殺傷力之仿Ｃ
    ＯＬＴ廠1980ＣＡＬＩＢＥＲ25型半自動手槍換裝土造金屬
    槍管改造而成之改造手槍一支（槍枝管制編號000000
    0000號）及不具殺傷力之改造子彈一顆等物，而得悉上
    情。
三、案經新竹縣警察局竹東分局報請臺灣新竹地方法院檢察署檢
    察官偵查後起訴。
    理  由
一、本院認定犯罪事實所根據的證據及理由：
（一）被告甲○○於偵查及本院羈押訊問、準備程序時，就其二
      人共同改造槍、彈之行為，為下列不利於己之供述：
    １、其於偵查時供稱：「我在五月三日凌晨零時許就去丙○
        ○家請丙○○改裝。」、「我知道他有改造槍枝，我也
        承認我有拿槍給他改」、「有一個朋友委託我幫他改造
        槍，我說我沒有在弄了，我有認識一個人在弄，所以把
        槍交給丙○○。」、「…因為丙○○有欠我錢，他要我
        把道具槍拿去給他改」、「（問：你前後拿了幾支道具
        槍給丙○○改？）有三支。」、「（問：丙○○只會改
        貝瑞塔的槍？）應該是。」、「我交給丙○○模型槍，
        都是他改完後，我再跟他拿。」、「我是買道具槍給丙
        ○○改，我前後一共買了四支道具槍給丙○○改…」等
        語（參偵查卷一第九六、九八、一０七至一０九頁）。
    ２、其於本院訊問時供稱：「（問：你總共請丙○○改造幾
        次手槍？）四、五次，一、二次是失敗的，他不會改造
        的。」、「我交給丙○○改造但是不能改造。」、「（
        問：你總共交給丙○○改造應該是三支？）對，…上峰
        透過我拿玩具槍去給丙○○改，改了一次。…他想要買
        槍，我就幫他問問看，所以他買道具槍給我交給丙○○
        改，改造的不是很好，…我承認錯誤不應該把道具槍拿
        給丙○○去改。」等語（參本院九十五年度聲羈字第七
        七號卷九十五年五月四日訊問筆錄）。
    ３、於本院準備程序時供稱：「他（指被告丙○○）說他有
        改造好的槍和道具槍可以拿出去賣並還錢，他因為聽上
        峰說我曾經因為槍砲的事被查獲，所以問我有無在販賣
        這些東西，我跟他說沒有，我純粹是自己用來好玩的，
        因為他說可以賣改造槍及道具槍來還錢，所以我跟他說
        我幫他去擋債務延緩，…我請他幫我改造一支槍…」、
        「（問：你有無請丙○○或丙○○有無請你賣過東西？
        ）就是丙○○有請我幫他賣他擁有的改造手槍，大概情
        形就是他要用那些東西來還錢，我有同意幫他賣，但是
        沒有人要，因為他的東西很爛。」、「我有與丙○○在
        四月初將改造槍枝賣給黃上峰，因無法修復而未遂，改
        造槍枝是我買來給丙○○改造的…」等語（參本院卷第
        一五至一九、九七頁）。
    ４、其於本院審理時則供稱：「…丙○○那裏有槍，我問黃
        上峰有沒有人要槍，所以才會跟黃上峰交易，三萬元這
        個價錢是我與黃上峰談的，Ａ００發現槍無法使用所以
        聯絡我修復是事實。」、「那時想說丙○○那裡的東西
        既然可以賣，…所以我就在今年三、四月拿去給丙○○
        看能不能改，他說不能改我就又帶回長春街。」、「（
        問：你有跟Ａ００說叫他把槍拿回去給丙○○修嗎？）
        有。」、「（問：你也有連絡丙○○說Ａ００會拿槍回
        去給他修嗎？）有。」等語（參本院卷第二二０、二二
        六頁）。
（二）被告丙○○於本院訊問、準備程序及審理時，就其二人共
      同改造槍、彈之行為，亦為下列不利於己之供述：
    １、被告丙○○於訊問時供稱：「從三、四個月前，甲○○
        拿模型槍給我叫我幫他改造」、「（問：總共改造過幾
        次？）應該四、五次」、「（問：改造槍枝交給何人？
        ）…他交給何人不清楚。」、「（問：為何幫他改造槍
        枝？）一點是好玩，一點是我想欠他人情所以幫他，他
        找我改的。」、「（問：在你租屋處查獲改造手槍，都
        是你改造的？）只有改造三支，一支比較大的不是我作
        的…，其他二支我改造好要收藏，都是貝瑞塔。」等語
        （參本院九十五年度聲羈字第七七號卷）。
    ２、其於本院時供稱：「那枝槍是甲○○拿來我家放在那裏
        都沒有動，後來他請我把插硝放上去…」、「（問：甲
        ○○把槍交給Ａ００後來又拿回來，這件事你知道嗎？
        ）我知道，甲○○跟我說換一支插硝就好了，我就換一
        支插硝上去，後來我就交給Ａ００」（參本院卷第九七
        、二三一頁）。
（三）證人即少年Ａ００於警詢、偵查時證述有受黃上峰所託向
      被告甲○○購買槍彈，因插硝掉了，又將該槍枝交由丙○
      ○修復，被告甲○○並要少年Ａ００至被告丙○○住處外
      信箱取槍枝，惟該槍枝仍無法使用等語，核與前揭被告甲
      ○○被及丙○○供述之情節相符：
    １、其於警詢時證述：「上述我與綽號大銘（按即被告甲○
        ○）購買改造槍枝（柯特）乙把二天後，該把插硝掉了
        ，…大銘就叫我將所購買之槍枝拿至新竹市香山區大銘
        的朋友國龍家外面之信箱放，二天後大銘打電話給我叫
        我至國龍家外面信箱拿槍，說已修好了，所以我就到國
        龍家外面信箱拿修好的改造槍枝。之後該把槍枝零件又
        不見了，就是警方今查獲的槍枝。」等語（參偵查卷二
        第一三至一七頁）。
    ２、其於偵查時則證稱：「槍好像是甲○○自己作的。」、
        「我有聽上風講。」、「他當時跟別人聊天，說甲○○
        自己有在改造槍，甲○○把自己的錢都投到改槍上面，
        所以沒錢幫媽媽辦喪事。」、「（問：槍的插硝為何會
        掉下來？）我不知道，在甲○○將槍交給我的第二天，
        我把槍拿起來看，就掉下來。」、「（問：插硝為何會
        掉？）槍上面有快乾黏過的痕跡，上峰叫甲○○拿槍給
        我的時候，甲○○有拉滑套給我看，我拿回來以後第二
        天用布擦拭一下，插硝就掉了。」、「…當時我坐在他
        車上，他有拉一下滑套給我看，他說很順…」等語（參
        偵查卷第四五至四九頁）。
（四）並有被告甲○○所有之門號為0000000000號行
      動電話九十五年三月十六日至四月五日、八日、十日至十
      三日、二十日之通訊監察譯文在卷可查（參偵查卷二第五
      四至七０頁），證明被告甲○○頻繁地與被告丙○○（門
      號為0000000000號）及黃上峰，以密語洽談買
      賣槍彈、交付槍彈等事宜，被告甲○○並以被告丙○○住
      處所置放之槍彈為買賣標的，由被告丙○○負責將槍枝改
      造後出售，及被告二人出售予黃上峰、交由少年Ａ００收
      受之該槍枝因無法擊發而往返修理；又被告甲○○與被告
      丙○○亦均不否認在電話中，提到「錢」即代表槍彈，並
      以「一萬元」或「一台車」代表一枝槍，「一百元」代表
      一顆子彈等語，茲節錄於下（參偵查卷二第五三至七０頁
      ）：
    １、九十五年四月一日二十三時四十六分四十二秒，黃上峰
        電被告甲○○：
        黃上峰：因為那些子彈都不行啊。
        被告甲○○：還是我直接去找國龍。
    ２、同日二十三時五十三分四十九秒，被告甲○○電被告丙
        ○○（電話接通前，被告甲○○背景聲：我槍都說「一
        萬」，子彈都「一百塊」一顆）：
        被告甲○○：你那邊有沒有「五百塊」。
        被告丙○○：五百塊，幹嘛。
        被告甲○○：你知道嘛。
        被告丙○○：喔，「五百塊」。
        被告甲○○：你上次給我的那「五百塊」都不能啦。
        被告丙○○：你「裡面零錢」沒給我要怎麼用。
        被告甲○○：是喔，沒辦法嗎，可是我「零錢」禮拜一
                    才拿的到，那個人不在新竹。
        被告丙○○：那我死了。
    ３、同年四月三日二十時十八分四十五秒，被告甲○○電黃
        上峰：
        被告甲○○：我「東西」拿給國龍，你直接跟他拿，你
        拿到「錢」再打給我，我媽剛過世，你看怎樣再打給我
        。
    ４、同年四月四日二十一時十五分二十九秒，被告甲○○電
        黃上峰：
        被告甲○○：「那個」是沒有弄好還是怎樣？
        黃上峰：…他現在就是說「東西」壞掉，我昨天去台北
        ，今天我還沒去找他。
        被告甲○○：他就是說現在又有問題就對了。…
    ５、同年四月五日零時十五分四十四秒，被告甲○○電被告
        丙○○：
        被告甲○○：是喔，我現在很急，之前拿的「一萬」不
                    對啊。
        被告丙○○：這樣。
        被告甲○○：我媽剛過世急需用到錢。
        被告丙○○：是「一萬」不對還是「一千」不對。
        被告甲○○：他說「一萬」不對。
        被告丙○○：不然我現在回去好了。
    ６、同日二時十一分五十秒，被告丙○○電被告甲○○：
        被告丙○○：喂，大銘喔，我到了。
        被告甲○○：你家不是有信箱，外面，下面不是有個面
                    紙盒，我「錢」擺在那邊。
        被告丙○○：你說信箱下面喔。
        被告甲○○：你看一下，看到拿到「錢」打給我。
    ７、同日二時十七分三十三秒，被告丙○○電被告甲○○：
        被告丙○○：是我那天拿給你的那個「錢」嗎？
        被告甲○○：不是嗎。
    ８、同日十八時十六分十七秒，被告丙○○電被告甲○○：
        被告丙○○：昨天給你的那「一萬」，你晚上有辦法準
                    備出來嗎？
        被告甲○○：我最近剛買材料，…不然最近買的材料你
                    要給我。
    ９、同日十八時三十六分一秒，被告甲○○電黃上峰：
        被告甲○○：上風喔，你那邊要多出一點，不然我沒辦
                    法。
        黃上峰：因為「那個」真的全都沒辦法拆，一拆就會裂
                開，你現在在那邊了嗎。
        被告甲○○：我現在在那邊。…。你要過來？我現在趕
                    著晚上要的「錢」，你知道嗎，我們現在
                    想辦法把「它」弄好，但是，問題是，現
                    在國龍身上有「錢」，你懂我的意思嗎？
        黃上峰：他現在身上有「錢」？
        被告甲○○：對，他現在去買壞掉的東西來補，你聽的
                    懂我的意思嗎，問題是國龍說這個錢（應
                    係指維修費用）要跟誰要。
    １０、同年月十二日二十二時七分四十一秒，少年Ａ００電
          被告甲○○：
          少年Ａ００：我是００，上峰這邊的，我先去跟你拿
                      ，晚一點人家給我的時候我再拿給你。
          被告甲○○：你說「錢」喔。
          少年Ａ００：對。
    １１、同日二十二時九分三十五秒，被告甲○○電黃上峰：
          被告甲○○：你叫００打給我的喔，有沒有問題。
          黃上峰：他說「錢」的準備好了。
          被告甲○○：不然你叫他錢先拿給你，你再跟國龍拿
                      。
    １２、同日二十二時十四分三十二秒，被告甲○○電被告丙
          ○○：
          被告甲○○：我叫別人向你領「錢」，一定要今天。
          被告丙○○：我借我哥了，借一天而已。
          被告甲○○：我跟人家說「錢」在你那邊，現在人家
                      要拿你要我怎麼辦，你現在跟他拿「錢
                      」啊。
    １３、同日二十二時十六分三十一秒，少年Ａ００電被告徐
          志銘：
          被告甲○○：你那邊錢都沒有問題是不是。
          少年Ａ００：對。
          被告甲○○：信箱那個地方，你十一點過去那邊。
    １４、同日二十二時十七分二十二秒，被告甲○○電被告曾
          國龍：
          被告丙○○：講好了，只不過我要過去拿。
          被告甲○○：我叫他十一點過去跟你拿。
          被告丙○○：我是拿去給別人試看看，看順還不順。
    １５、同日二十三時二十四分三秒，被告甲○○電被告丙○
          ○：
          被告丙○○：只要拿「一萬塊」整數給他就好嗎？
          被告甲○○：還有「一千塊」，「一百」的十張。
    １６、同年月十三日二十三時十分三十四秒，被告甲○○電
          少年Ａ００：
          被告甲○○：你先過去拿「錢」，昨天我叫你過去那
          個地方。
          少年Ａ００：我拿到「錢」再打給你。
（五）及新竹縣警察局竹東分局九十五年五月三日對被告甲○○
      位於新竹市○○街八七號二樓住處搜索所製作之搜索扣押
      筆錄及扣押物品清單（參偵查卷一第三九至四二頁）、同
      日對被告丙○○位於新竹市○○區○○路一段二一八巷十
      號住處搜索所製作之搜索扣押筆錄及扣押物品清單（參偵
      查卷一第四五至五一頁）、同年六月十三日對少年Ａ００
      位於新竹市○○路一九八巷三號住處搜索所製作之搜索扣
      押筆錄及扣押物品清單（參偵查卷二第二四至二七頁）、
      查獲照片共三十四幀（參偵查卷一第七一至八八頁）及查
      獲少年Ａ００之照片影本共十九幀（參偵查卷二第三二至
      四一頁）可證。
（六）此外，並有如附表編號一至三九等大批改造工具及槍枝、
      子彈半成品等物扣案可資佐證。
（七）另在被告丙○○住處查獲之如附表編號一至七所示之物，
      經送內政部警政署刑事警察局鑑驗，該局分別以九十五年
      五月四日刑鑑字第０九五００六三二０七號、同年六月十
      三日刑鑑字第０九五００六三二一０號槍彈鑑定書（參偵
      查卷一第一六一至一六七頁、偵查卷二第一０三至一０五
      頁），結果以：
    １、扣案如附表編號一所示之改造手槍二支（槍枝管制編號
        ：0000000000、0000000000），
        均係由仿ＢＥＲＥＴＴＡ廠84型半自動手槍製造之槍枝
        換裝土造金屬槍管而成之改造手槍，機械性能良好，可
        供擊發適用子彈，認均具殺傷力；
    ２、扣案如附表編號二所示之改造手槍一支（槍枝管制編號
        ：0000000000），係由仿ＢＥＲＥＴＴＡ廠
        半自動手槍製造之槍枝槍身組合土造金屬槍管及滑套而
        成之改造手槍，機械性能良好，可供擊發適用子彈，認
        具殺傷力；
    ３、扣案如附表編號五所示之霰彈子彈六顆，認均係口徑
        12gauge制式霰彈，均具殺傷力；
    ４、扣案如附表編號六所示之改造子彈二顆，認均係土造子
        彈，具直徑約8.9 mm之金屬彈頭，採樣一顆試射，可擊
        發，認具殺傷力；
    ５、附表編號三所示之改造手槍一支（槍枝管制編號：00
        00000000），認係仿ＧＬＯＣＫ廠27型半自動
        手槍製造之槍枝，經檢視，槍管內具阻鐵，無法供發射
        彈丸使用，依現狀，認不具殺傷力；
    ６、附表編號四所示之改造手槍一支（槍枝管制編號：00
        00000000）係仿ＳＩＧＳＡＵＥＲ廠P220型半
        自動手槍製造之槍枝，經檢視，塑膠槍管內具部分阻鐵
        ，無法供發射彈丸使用，認不具殺傷力；
    ７、附表編號七所示之改造子彈三顆，其中一顆認係口徑
        7. 62mm制式子彈，經檢視，底火具撞擊痕跡，經試射
        ，無法擊發，認係不發彈；一顆係土造子彈，具直徑約
        9.1 mm之金屬彈頭，經試射，無法擊發，認不具殺傷力
        ；一顆係土造子彈，具直徑約7.8 mm之金屬彈頭，經試
        射，無法擊發，認不具殺傷力。
（八）而就被告丙○○改造後，由被告甲○○交付予少年Ａ００
      持有之該改造槍枝一把及改造子彈一顆，經送內政部警政
      署刑事警察局鑑驗結果以：送鑑槍枝一枝（槍枝編號00
      00000000），認係由仿ＣＯＬＴ廠1980ＣＡＬＩ
      ＢＥＲ25 型半自動手槍換裝土造金屬槍管改造而成之改
      造手槍，槍枝扳機功能損壞，無法釋放撞針擊發子彈，認
      不具殺傷力；送鑑改造子彈一顆，認係土造子彈，具直徑
      約7mm之金屬彈頭，經試射可擊發，惟彈頭發射動能不足
      ，認不具殺傷力等情，有該局九十五年七月二十一日刑鑑
      字第０九五００九八九二０號槍彈鑑定書影本在卷可查（
      參本院卷第一二三至一二七頁），是被告甲○○及丙○○
      二人共同改造槍枝、子彈，因不具殺傷力而未遂之犯行，
      事證明確。
二、對於被告二人辯解，本院之判斷：
（一）被告甲○○雖辯稱未改造槍枝、在丙○○租屋處所搜得之
      物都與其無關云云，惟按共同正犯間，非僅就其自己實施
      之行為負其責任，並在犯意聯絡之範圍內，對於他共同正
      犯所實施之行為，亦應共同負責；共同實施犯罪行為之人
      ，在合同意思範圍以內，各自分擔犯罪行為之一部，相互
      利用他人之行為，以達其犯罪之目的者，即應對於全部所
      發生之結果，共同負責；查被告甲○○自陳曾拿槍枝給被
      告丙○○改造，並幫被告丙○○販賣槍彈等不利於己之陳
      述已如前述，另從上開電話監聽譯文亦可知，本案槍枝買
      賣事宜均由被告甲○○出面洽談後，再由被告甲○○與被
      告丙○○聯絡，由被告丙○○住處出貨予買家，槍彈有問
      題者，由被告甲○○再與被告丙○○聯絡，由被告丙○○
      修復後再為交付，且證人即少年Ａ００亦證述被告甲○○
      曾在其面前拉滑套展示槍枝修復情形等語，足見被告甲○
      ○與被告丙○○共同謀議由被告丙○○改造槍枝後予以販
      售圖利，則被告甲○○縱未曾自己著手改造槍彈，在其二
      人合意範圍以內，被告甲○○利用被告丙○○改造槍彈之
      行為，以達其二人販賣槍彈之目的，對於被告丙○○上開
      改造槍枝未遂之行為，自亦應共同負責。再者，被告二人
      欲販賣槍彈，當然要備有槍彈可供售出，而從前揭監聽譯
      文可知被告甲○○於談妥槍彈交易後，皆自被告丙○○住
      處取貨，即使本案所售出不具殺傷力之改造槍彈亦然，是
      被告甲○○顯然知悉並清楚被告丙○○住處有改造槍彈可
      供其與他人洽談買賣成立後自該處取貨，而被告甲○○亦
      自承知道至被告丙○○住處數次，看過被告丙○○家中藏
      有槍彈等語，則若非其與被告丙○○共同持有扣案之槍彈
      ，其如何與他人接洽販售槍彈事宜；另被告甲○○供稱曾
      拿過四、五枝槍枝予被告丙○○改造等言已如上述，並對
      照監聽譯文，及佐以被告丙○○已供述扣案之槍彈及工具
      都是被告甲○○所交付寄放其住處等語，應認被告甲○○
      與被告丙○○二人就被告丙○○住處所查獲之除如附表編
      號八、九以外之其餘具殺傷力之改造槍枝、子彈、改造手
      槍半成品、子彈半成品及大批改造工具，乃共同持有並供
      改造、販賣一節為真，如此較符合監聽譯文所顯示之販售
      槍彈事宜均由被告甲○○主導、被告丙○○負責改造槍彈
      並出貨，亦較符合被告丙○○之供述及證人即少年Ａ００
      之證述，被告甲○○上開辯詞，無足可採。
（二）被告丙○○雖亦否認改造槍彈云云，惟被告丙○○前已自
      承有幫過被告甲○○改造槍枝等語，於本院審理時復坦承
      「甲○○跟我說換一支插硝就好了，我就換一支插硝上去
      」等語，被告丙○○已然著手實行改造槍枝之構成要件行
      為，且從監聽譯文中亦可知被告丙○○有告以被告甲○○
      「裡面零錢沒給我，要我怎麼用」、「看順還不順」等語
      （參偵查卷二第五九、六八頁），表示需要槍械零件及談
      論槍枝射擊順暢度如何等語，佐以在其住處查獲之大批改
      造工具及改造槍枝半成品、子彈半成品，及其不否認係其
      所繪之如附表編號三九所示子彈設計圖觀之，被告丙○○
      確有改造槍彈之行為，足堪認定，其空言辯稱未改造槍彈
      云云，礙難足採。
（三）另被告甲○○辯護人主張被告甲○○於本案製造改造槍彈
      之行為與其前案即臺灣新竹地方法院檢察署檢察官以九十
      四年度偵字第五一四０號起訴書所指之製造改造手槍犯行
      具有連續犯裁判上一罪關係等語（該案現由本院以九十四
      年度訴字第九０六號案件繫屬中）；惟查，被告甲○○於
      該案之犯罪時間為九十三年七、八月間，與本案之犯罪時
      間為九十五年四月間，差距一年八月有餘，在時間差距上
      ，已難認係該前後差距一年八月之該二行為係自始均在一
      個預訂犯罪計畫以內，而出於主觀上始終同一犯意之進行
      ，並予以一個連續行為之評價，而被告甲○○根本否認於
      被告丙○○住處所查扣之物與其有何關係，亦難認與前案
      有何連續犯裁判上一罪關係，是本院自當就被告甲○○本
      案與被告丙○○共同製造改造槍彈之犯行加以論究，辯護
      人主張應將本案被告甲○○製造改造槍彈部分移併前案審
      判等語，尚有未洽，附予敘明。
（四）綜上，被告甲○○、丙○○前揭犯行堪以認定，本件事證
      明確，應予依法論科。
三、論罪及科刑的理由：
（一）行為後法律有變更之新舊法比較適用之說明：按刑法第二
      條第一項規定：「行為後法律有變更者，適用行為時之法
      律。但行為後之法律有利於行為人者，適用最有利於行為
      人之法律。」。本件被告行為後，九十四年二月二日修正
      公布之刑法，業於九十五年七月一日起施行，而有關未遂
      犯之處罰及下列共同正犯、想像競合犯、易服勞役之規定
      ，均有修正，均需比較新舊法，合先敘明。
（二）罪名：按槍砲彈藥刀械管制條例第八條第五項、第一項之
      未經許可製造可發射金屬或子彈具有殺傷力之槍砲之規定
      ，係處罰行為人未經許可而製造槍砲之犯行，即行為人主
      觀上須有製造槍砲之犯意，客觀上又未受許可而製造，即
      成立犯罪，縱其槍砲尚未製造完成或無殺傷力，亦屬該條
      之罪之未遂犯（最高法院九十一年度台上字第一六二四號
      判決意旨參照），查被告甲○○、丙○○為販賣而改造交
      付予少年Ａ００之槍、彈，經鑑定結果均無殺傷力，核其
      二人所為，均係犯槍砲彈藥刀械管制條例第八條第五項、
      第一項之未經許可製造其他可發射子彈具有殺傷力之槍砲
      未遂罪、同條例第十二條第五項、第一項之未經許可製造
      子彈未遂罪；又其二人持有如附表編號一、二、五、六之
      具殺傷力之槍枝及子彈，均係犯槍砲彈藥刀械管制條例第
      八條第四項未經許可持有其他可發射子彈具有殺傷力之槍
      砲罪、同條例第十二條第四項之未經許可持有子彈罪。起
      訴書之犯罪事實已論及被告二人就售出之槍砲「無法修復
      而未遂」等語，本院自應予以審究，其二人既已著手製造
      改造槍彈之行為，且據被告丙○○供述及證人即少年Ａ０
      ０證述均係掉了插硝等語，致始該槍枝扳機功能損壞，無
      法釋放撞針擊發子彈，而不具殺傷力等情，應認其二人係
      著手製造改造槍彈未完成而未遂，應論以同條例第八條第
      五項、第一項之未經許可製造其他可發射子彈具有殺傷力
      之槍砲未遂罪及第十二條第五項、第一項之未經許可製造
      子彈未遂罪，惟起訴法條與審理結果所適用之法條條項均
      未變更，自亦毋庸變更起訴法條，併此敘明。
（三）吸收關係：被告二人共同持有可供製造可發射子彈具有殺
      傷力改造槍枝所用之如附表編號一七、一八及三六所示之
      主要組成零件槍管、槍枝滑套、彈匣等物後，進而製造可
      發射子彈具有殺傷力之改造槍枝，其持有可發射子彈具有
      殺傷力改造槍枝之主要組成零件低度行為應為製造可發射
      子彈具有殺傷力改造槍枝之高度行為所吸收，不另論罪。
（四）共同正犯：按刑法第二十八條：「二人以上共同實施犯罪
      之行為者，皆為正犯。」之規定，業經修正為：「二人以
      上共同實行犯罪之行為者，皆為正犯。」，其修正理由在
      於「實施」一語涵蓋範圍過廣而產生爭議，故將之修正為
      「實行」一語，使「陰謀共同正犯」、「預備共同正犯」
      予以排除在共同正犯之列，以求符合近代刑法之個人責任
      原則及法治國人權保障之思想。是以，不論依修正前之刑
      法第二十八條或修正後之刑法第二十八條之規定，被告甲
      ○○、丙○○二人間就製造可發射子彈具有殺傷力槍砲、
      子彈之未遂行為及持有如附表編號一、二、五、六之具殺
      傷力改造槍枝及子彈之行為，有共同犯意聯絡及行為分擔
      ，均成立共同正犯，對被告甲○○、丙○○二人而言並無
      有利或不利之情形，自不生新舊法比較之問題，應逕依行
      為時即修正前之刑法第二十八條規定，論以共同正犯。
（五）想像競合犯：被告二人行為後，刑法第五十五條關於想像
      競合犯之規定亦於同上時間修正及施行，比較修正施行前
      後規定要件並無何差異，僅修正施行後之規定限制從一重
      處斷之宣告刑不得科以較輕罪名所定最輕本刑以下之刑，
      惟修正後科刑之限制，僅為法理之明文化，核非屬法律之
      變更，自無新舊法比較之問題，自應適用行為時之舊法。
      查被告甲○○及被告丙○○二人以一持有行為持有如附表
      編號一、二、五、六之具殺傷力之改造槍枝及子彈，同時
      觸犯槍砲彈藥刀械管制條例第八條第四項、第十二條第四
      項之罪；又其二人共同製造、交付少年Ａ００之前述不具
      殺傷力之該仿ＣＯＬＴ廠1980ＣＡＬＩＢＥＲ25型半自動
      手槍換裝土造金屬槍管改造而成之改造手槍（槍枝編號0
      000000000）及子彈，同時觸犯同條例第八條第
      五項、第一項及第十二條第五項、第一項之罪，均應依修
      正前刑法第五十五條前段之規定，分別從一重之槍砲彈藥
      刀械管制條例第八條第四項之未經許可持有其他可發射子
      彈具有殺傷力之槍砲罪及同條例第八條第五項、第一項之
      未經許可製造可發射子彈具有殺傷力之改造槍砲未遂罪論
      處。
（六）牽連犯：查被告二人行為後，刑法第五十五條關於牽連犯
      之規定，已經修正刪除。被告二人所犯之槍砲彈藥刀械管
      制條例第八條第四項之未經許可持有其他可發射子彈具有
      殺傷力之槍砲罪及同條例第八條第五項、第一項之未經許
      可製造可發射子彈具有殺傷力之改造槍砲未遂罪之間，均
      在修正刑法施行前，而被告二人所犯上開二罪，目的均係
      在販賣，雖被告二人販賣可發射子彈具有殺傷力改造槍枝
      及子彈之行為不成立犯罪（詳後述），仍應認上開二罪有
      方法目的、原因結果之牽連關係，比較修正（刪除）前後
      第五十五條牽連犯之規定，以修正前之規定較有利於被告
      ，自應依刑法第二條第一項之規定，適用修正前刑法第五
      十五條之規定，應從一重之槍砲彈藥刀械管制條例第八條
      第五項、第一項之未經許可製造可發射子彈具有殺傷力之
      改造槍砲未遂罪處斷。
（七）減輕其刑事由：未遂犯之規定於被告二人行為後亦有修正
      ，刑法第二十五條第一項原規定：「已著手於犯罪行為之
      實行而不遂者，為未遂犯。」、第二項原規定：「未遂犯
      之處罰，以有特別規定者，為限。」、第二十六條前段原
      規定：「未遂犯之處罰，得按既遂犯之刑減輕之。」；修
      正後刑法第二十五條第一項規定：「已著手於犯罪行為之
      實行而不遂者，為未遂犯。」、第二項規定：「未遂犯之
      處罰，以有特別規定者為限，並得按既遂犯之刑減輕之。
      」。比較修法前後之規定，新舊法條規範實無不同，僅將
      原刑法第二十六條前段未遂犯之處罰效果，移列在修正後
      刑法第二十五條第二項後段，是依新舊法之規定，被告甲
      ○○、丙○○之行為均構成普通未遂犯，而得按既遂犯之
      刑減輕之，對被告二人而言，並無有利或不利之情形，自
      應適用行為時之舊法，而依修正前刑法第二十六條前段之
      規定，減輕其刑。
（八）科刑：審酌被告二人為圖私利，無視法令禁制，未經許可
      製造改造手槍、子彈，並由被告甲○○對外販售，雖本案
      所製造之槍彈未具殺傷力，惟其二人仍持有具殺傷力之改
      造槍枝達三枝之多，若對外販售成功，將對人身安全及社
      會治安所造成之潛在危害甚巨，及其二人製造改造槍枝、
      子彈數量，兼衡被告二人犯罪動機、目的、素行、智識程
      度，及被告甲○○為販賣槍枝之主導者，且其於事證確鑿
      下猶狡言推諉，數度變更供詞，浪費司法資源，於本院審
      理時始部分承認犯行，態度非佳等一切情狀；及審酌被告
      丙○○亦為圖私利，無視法律禁制，率爾製造改造槍枝、
      子彈，對於他人之生命、身體安全具有威脅，對社會治安
      造成不安，暨其製造改造槍彈行為未遂，犯罪後尚能坦承
      部分犯行，態度尚可等一切情狀，分別量處如主文所示之
      刑及均諭知罰金易服勞役之折算標準，以資懲儆。另關於
      易服勞役部分，修正前即被告行為時之刑法第四十二條第
      二項規定：「易服勞役以一元以上三元以下折算一日。但
      勞役期限不得逾六個月。」；又被告行為時之易服勞役折
      算標準，依修正前罰金罰鍰提高標準條例第二條前段（現
      已刪除）規定，就其原定數額提高為一百倍折算一日，應
      以銀元三百元折算一日，即新台幣九百元折算一日，惟上
      開規定業經修正為刑法第四十二條第三項：「易服勞役以
      新台幣一仟元、二仟元或三仟元折算一日。但勞役期限不
      得逾一年。」；於折算結果均未逾六個月日數之情形下，
      比較新舊法規定，自以修正後刑法第四十二條第三項前段
      之規定，較有利於被告二人，惟刑罰不得割裂適用，經綜
      合上開罪刑之結果為整體比較後，以刑法修正前之相關規
      定對被告二人較為有利，而應一體適用之，是此部分易服
      勞役之折算標準，自應適用修正前刑法第四十二條第二項
      、第三項規定，諭知易服勞役之折算標準。
（九）沒收：扣案如附表編號一、二所示之改造手槍三支、附表
      編號五、六所示具殺傷力之制式霰彈六顆、土造子彈一顆
      （另一顆經鑑驗試射滅失），均係屬違禁物，不問屬於犯
      人與否，應依刑法第三十八條第一項第一款之規定宣告沒
      收；至及扣案如附表編號三、四之無殺傷力之改造手槍共
      二支，均不具殺傷力，及扣案如附表編號七、八所示之改
      造子彈共五顆，其中四顆因鑑定試射已滅失，另一顆經鑑
      定無殺傷力，亦非違禁物，均不為沒收之諭知；另其餘如
      附表編號九至三九所示之物，均為被告二人所有、供本案
      製造改造槍枝、子彈之犯罪所用或供預備犯罪所用之物，
      均依刑法第三十八條第一項第二款之規定宣告沒收，併此
      敘明。
（十）不另為無罪諭知之說明：公訴人雖認被告二人上開為販售
      黃上峰所交付予其友人即少年Ａ００之不具殺傷力之槍彈
      行為，亦觸犯同條例第八條第五項、第一項之未經許可「
      販賣」其他可發射子彈具有殺傷力之槍砲未遂罪及第十二
      條第五項、第一項之未經許可「販賣」子彈未遂罪等語，
      惟該條項所謂之販賣未遂，不論從解釋方法或立法目的而
      論，所販賣之槍砲應具備可發射子彈具有殺傷力，若該槍
      彈無法發射子彈，未具殺傷力，對於社會秩序之維護及人
      民生命財產之保障而言，自無危險性，不得依販賣其他可
      發射子彈具有殺傷力之槍、彈未遂罪相繩；惟公訴意旨認
      此部分與前開論罪科刑部分具有方法目的、原因結果之牽
      連關係，屬裁判上一罪，爰就此部分不另為無罪之諭知。
四、適用法律依據：
（一）刑事訴訟法第二百九十九條第一項前段。
（二）槍砲彈藥刀械管制條例第八條第五項、第一項、第十二條
      第五項、第一項、第八條第四項、第十二條第四項。
（三）刑法第十一條前段、第二條第一項前段、修正前第二十八
      條、修正前第二十六條前段、修正前第五十五條、修正前
      第四十二條第三項、第三十八條第一項第一款、第二款。
（四）修正前罰金罰鍰提高標準條例第二條，現行法規所定貨幣
      單位折算新台幣條例第二條，判決如主文。
本案經檢察官林忠義到庭執行職務。
中    華    民    國    95    年    10    月    30    日
                  刑事第五庭審判長法  官   楊惠芬
                                  法  官   吳靜怡
                                  法  官   楊麗文
以上正本證明與原本無異。
如不服本判決，應於判決送達後十日內向本院提出上訴狀（應附
繕本），上訴於臺灣高等法院。
中    華    民    國    95    年    10    月    30    日
                                  書記官   蕭惠婷
附錄本案論罪科刑法條全文：
槍砲彈藥刀械管制條例第八條第一項、第五項：
未經許可，製造、販賣或運輸鋼筆槍、瓦斯槍、麻醉槍、獵槍、
空氣槍或第四條第一項第一款所定其他可發射金屬或子彈具有殺
傷力之各式槍砲者，處無期徒刑或五年以上有期徒刑，併科新臺
幣一千萬元以下罰金。
第一項至第三項之未遂犯罰之。
槍砲彈藥刀械管制條例第十二條第一項、第五項：
未經許可，製造、販賣或運輸子彈者，處一年以上七年以下有期
徒刑，併科新臺幣五百萬元以下罰金。
第一項至第三項之未遂犯罰之。
附表：
┌──┬──────────────┬────────┬────────┐
│編號│物      品      名      稱  │ 查  扣  數  量 │ 備          註 │
├──┼──────────────┼────────┼────────┤
│ 一 │仿ＢＥＲＥＴＴＡ廠84型半自動│二支            │依刑法第38條第1 │
│    │手槍製造之槍枝換裝土造金屬槍│                │項第1款，沒收   │
│    │管而成可擊發適用子彈具殺傷力│                │                │
│    │之改造手槍（槍枝管制編號一一│                │                │
│    │00000000、一一０二０│                │                │
│    │六一三七０）                │                │                │
├──┼──────────────┼────────┼────────┤
│ 二 │仿ＢＥＲＥＴＴＡ廠半自動製造│一支            │依刑法第38條第1 │
│    │之槍枝槍身組合土造金屬槍管及│                │項第2款，沒收   │
│    │滑套而成可擊發適用子彈具殺傷│                │                │
│    │力之改造手槍（槍枝管制編號一│                │                │
│    │000000000）        │                │                │
├──┼──────────────┼────────┼────────┤
│ 三 │仿ＧＬＯＣＫ廠27型半自動手槍│一支            │不沒收          │
│    │（槍管內具阻鐵，無法發射彈丸│                │                │
│    │不具殺傷力，槍枝管制編號一一│                │                │
│    │00000000）          │                │                │
├──┼──────────────┼────────┼────────┤
│ 四 │仿ＳＩＧＳＡＵＥＲ廠P220型半│一支            │不沒收          │
│    │自動手槍（塑膠槍管內具部分阻│                │                │
│    │鐵，無法發射彈丸，不具殺傷力│                │                │
│    │，槍枝管制編號0000000│                │                │
│    │０九一）                    │                │                │
├──┼──────────────┼────────┼────────┤
│ 五 │具殺傷力之霰彈子彈（口徑    │六顆            │依刑法第38條第1 │
│    │12gauge制式霰彈）           │                │項第1款，沒收   │
├──┼──────────────┼────────┼────────┤
│ 六 │可擊發具殺傷力之土造子彈（具│二顆            │鑑定後一顆滅失，│
│    │直徑約8.9mm之金屬彈頭）     │                │餘一顆依刑法第38│
│    │                            │                │條第1項第1款，沒│
│    │                            │                │收              │
├──┼──────────────┼────────┼────────┤
│ 七 │無法擊發不具殺傷力之改造子彈│三顆（其中一顆具│不沒收          │
│    │                            │口徑7.62mm制式子│                │
│    │                            │彈，經檢視，底火│                │
│    │                            │具撞擊痕跡，一顆│                │
│    │                            │具直徑約9.1 mm之│                │
│    │                            │金屬彈頭，一顆具│                │
│    │                            │直徑約7.8 mm金屬│                │
│    │                            │彈頭，均經試射無│                │
│    │                            │法擊發，另二顆具│                │
│    │                            │直徑8mm金屬彈頭 │                │
│    │                            │，採樣一顆試射，│                │
│    │                            │無法擊發）      │                │
├──┼──────────────┼────────┼────────┤
│ 八 │無法擊發不具殺傷力之改造子彈│二顆（約8 mm金屬│不沒收          │
│    │（甲○○住處查獲）          │彈頭，經採樣試射│                │
│    │                            │一顆，無法擊發）│                │
├──┼──────────────┼────────┼────────┤
│ 九 │改造手槍半成品（於甲○○住處│二支            │依刑法第38條第1 │
│    │查獲）                      │                │項第2款，沒收   │
├──┼──────────────┼────────┼────────┤
│ 十 │改造手槍半成品（於丙○○住處│二支            │同上            │
│    │查獲）                      │                │                │
├──┼──────────────┼────────┼────────┤
│十一│底火                        │二盒            │同上            │
├──┼──────────────┼────────┼────────┤
│十二│子彈墊片                    │一批            │同上            │
├──┼──────────────┼────────┼────────┤
│十三│彈底                        │一批            │同上            │
├──┼──────────────┼────────┼────────┤
│十四│改造彈頭                    │一批            │同上            │
├──┼──────────────┼────────┼────────┤
│十五│工業用子彈                  │七十六顆        │同上            │
├──┼──────────────┼────────┼────────┤
│十六│改造子彈半成品              │六十一顆        │同上            │
├──┼──────────────┼────────┼────────┤
│十七│槍管                        │二十二個        │同上            │
├──┼──────────────┼────────┼────────┤
│十八│槍枝滑套                    │五支            │同上            │
├──┼──────────────┼────────┼────────┤
│十九│槍管半成品                  │二支            │同上            │
├──┼──────────────┼────────┼────────┤
│二十│游標卡尺                    │一支            │同上            │
├──┼──────────────┼────────┼────────┤
│二一│固定鉗                      │一支            │同上            │
├──┼──────────────┼────────┼────────┤
│二二│錘刀                        │七支            │同上            │
├──┼──────────────┼────────┼────────┤
│二三│電鑽                        │一支            │同上            │
├──┼──────────────┼────────┼────────┤
│二四│砂輪機                      │二支            │同上            │
├──┼──────────────┼────────┼────────┤
│二五│固定夾                      │一支            │同上            │
├──┼──────────────┼────────┼────────┤
│二六│尖嘴鉗                      │一支            │同上            │
├──┼──────────────┼────────┼────────┤
│二七│老虎鉗                      │二支            │同上            │
├──┼──────────────┼────────┼────────┤
│二八│彈簧                        │二十二條        │同上            │
├──┼──────────────┼────────┼────────┤
│二九│螺絲起子（小）              │五支            │同上            │
├──┼──────────────┼────────┼────────┤
│三十│砂輪片                      │四片            │同上            │
├──┼──────────────┼────────┼────────┤
│三一│扳手                        │一支            │同上            │
├──┼──────────────┼────────┼────────┤
│三二│鐵刷                        │四支            │同上            │
├──┼──────────────┼────────┼────────┤
│三三│六角板手                    │一支            │同上            │
├──┼──────────────┼────────┼────────┤
│三四│槍頭零件                    │一包            │同上            │
├──┼──────────────┼────────┼────────┤
│三五│鑽頭                        │二十支          │同上            │
├──┼──────────────┼────────┼────────┤
│三六│彈匣                        │七個            │同上            │
├──┼──────────────┼────────┼────────┤
│三七│磅秤                        │一個            │同上            │
├──┼──────────────┼────────┼────────┤
│三八│砂紙                        │二片            │同上            │
├──┼──────────────┼────────┼────────┤
│三九│子彈設計圖                  │一張            │同上            │
└──┴──────────────┴────────┴────────┘


司法院資訊處製作；財團法人民間司法改革基金會備份。
